【裁判字號】    90,易,286
【裁判日期】    900507
【裁判案由】    竊盜
【裁判全文】
臺灣彰化地方法院刑事判決                            九十年度易字第二八六號
    公  訴  人  臺灣彰化地方法院檢察署檢察官
    被      告  甲○○
右列被告因竊盜案件，經檢察官提起公訴 (九十年度偵字第四００號)，本院判決如
左：
    主      文
甲○○竊盜，累犯，處罰金肆仟元，如易服勞役，以參佰元折算壹日。
    事      實
一、甲○○曾於民國八十八年間因贓物罪經本院以八十八年度易字第七一八號判處有
    期徒刑七月確定，並於八十九年二月五日執行完畢；甲○○又於八十九年六月因
    再犯竊盜罪，經判處罰金易服勞役，甫於八十九年十二月八日執行完畢，仍不知
    悔改，意圖為自己不法之所有，再於九十年一月四日上午十二時許，在彰化縣和
    美鎮○○里○○段六九○號葉嘉昌所有之倉庫，竊取倉庫上所裝設之鋁窗四個後
    ，並徒手拆解鋁窗框架三公斤得手後欲變賣，旋為葉嘉昌發現報警當場查獲，並
    扣得已拆解裝於塑膠袋內之三公斤鋁窗框架及業經卸下之鋁窗四個。
二、案經彰化縣警察局和美分局報請臺灣彰化地方法院檢察署檢察官偵查起訴。
    理      由
一、訊據被告甲○○固不否認於右揭時地拆解鋁窗框架之事實，惟矢口否認有竊盜犯
    行，辯稱鋁窗是掉在地上，我只是要拿去賣云云。惟查，右揭犯罪事實，業據被
    告於警訊及偵訊中坦承不諱，且經被害人葉嘉昌於警訊中指訴綦詳，再者被告於
    本院審理中亦自承未經葉嘉昌之同意拆解上開鋁窗框架，復有贓物領據及照片五
    紙附卷可證。故被告所辯純係諉卸之詞，不足採信，犯行可以認定。
二、核被告所為，係犯刑法第三百二十條第一項之竊盜罪。爰酌被告有竊盜前科仍不
    知悔改，因沒有工作缺錢使用始竊盜之犯罪動機、被告之生活狀況、犯罪之手段
    、所竊取之鋁窗框架價值不高，所生之危害及犯罪後之態度等一切情狀，量處如
    主文所示之刑，並諭知易服勞役之折算標準，以資懲戒。
據上論斷，應依刑事訴訟法第二百九十九條第一項前段，刑法第三百二十條第一項、
第四十七條、第四十二條第二項，罰金罰鍰提高標準條例第一條前段、第二條，判決
如主文。
本案經檢察官林映姿到庭執行職務。
中      華      民      國      九十      年      五      月      七    日
           臺灣彰化地方法院刑事第三庭
                                    法      官  詹秀錦
右正本證明與原本無異。
如不服本判決應於判決送達後十日內向本院提出上訴狀( 須附繕本 )。
告訴人或被害人對於判決如有不服具備理由請求檢察官上訴者，其上訴期間之計算係
以檢察官收受判決正本之日期為準。
                                    法院書記官  謝志鑫
中      華      民      國      九十      年      五      月     十一   日
刑法第三百二十條第一項
意圖為自己或第三人不法之所有，而竊取他人之動產者，為竊盜罪，處五年以下有期
徒刑、拘役或五百元以下罰金。


司法院資訊處製作；財團法人民間司法改革基金會備份。
